【裁判字號】    98,簡上,683
【裁判日期】    980924
【裁判案由】    竊盜等
【裁判全文】
臺灣板橋地方法院刑事判決             98年度簡上字第683號
上  訴  人
即  被  告  甲○○
上列上訴人即被告因竊盜等案件，不服本院97年度簡字第10133
號中華民國98年4 月30日第一審判決（聲請簡易判決處刑案號：
97年度偵字第28898 號），提起上訴，本院管轄之第二審合議庭
判決如下：
    主  文
上訴駁回。
    事  實
一、甲○○與丙○○前係同居男女朋友，而與丙○○、丙○○之
    女乙○○共同居住在臺北縣新莊市○○街72巷29之2 號，具
    有家庭暴力防治法第3 條第2 款所定之家庭成員關係。詎甲○○因與丙○○、乙○○二人感情不睦，竟先後實行下列行
    為：
  (一)意圖為自己不法之所有，於民國97年8 月8 日上午某時，指
    示不知情之其弟林世芳（另由檢察官為不起訴處分），及林
    世芳經營之「旗盛物流公司」所派遣不知情之職員黃銘泰、
    李建宏等人，駕駛營業大貨車前往上址同居處所，利用丙○○、乙○○不在家之際，以徒手搬上營業大貨車並載離現場
    之方法，竊取丙○○、乙○○所管領、置於上址同居處所之
    內如附件所示之財物得逞。
  (二)基於恐嚇之犯意，於同年10月1 日17時11分許，在不詳地點
    ，以門號0000000000號行動電話（未扣案），傳送簡訊內容
    為「該死的人你和你睡覺的男人快去報警我連睡覺多想要殺
    你們因為積壓十八年的恨恨的我要你們不會長久我恨你們」
    等語，至乙○○所使用之行動電話門號，經乙○○使用該行
    動電話讀取後得知，以此加害生命、身體之事，恐嚇乙○○
    ，致生危害於乙○○之安全。嗣因丙○○、乙○○報警處理
    ，經警循線追查，始悉上情。
二、案經丙○○、乙○○訴由臺北縣政府警察局新莊分局報請臺
    灣板橋地方法院檢察署檢察官偵查後聲請以簡易判決處刑。
    理  由
一、竊盜部分：
    訊據被告甲○○固坦承伊有於上揭時地搬走如附件所示之財
    物不諱，惟矢口否認有何竊盜犯行，辯稱：該等財物均是伊
    買的，為伊所有之物云云。惟查：此部分之事實，業據證人
    即告訴人丙○○、乙○○於檢察官偵訊時具結證述綦詳，且
    有證人林世芳於檢察官偵訊時之證述可參（上揭證人之證述
    ，依刑事訴訟法第159 條之1 第2 項規定均有證據能力），
    此外並有監視錄影翻拍照片、現場採證照片附卷足稽。兼酌
    被告於警詢時供稱：我將這些東西丟掉、燒掉，……有些東
    西是他（指丙○○）買的，有些是乙○○未婚夫買的（見偵
    卷第4 頁）；另於檢察官偵訊時供稱：手鍊3 條、手鐲、墜
    子3 條、項鍊1 條、白水晶、紫水晶、耳環、床組、棉被、
    枕頭、娃娃背袋、針車用具、包包8 個都不是我的，……我
    把東西都用袋子裝在一起丟掉等語（見偵卷第80、81頁），
    顯見被告係因與丙○○、乙○○二人感情不睦，利用丙○○
    、乙○○不在家之機會，私自竊取渠二人所管領之財物，以
    圖洩憤無訛。被告於本院審理時始空言辯解該等財物均屬伊
    所有之物云云，惟未能提出任何事證加以證明，洵屬畏罪卸
    責之詞，難認可採。從而，此部分事證明確，被告竊盜之犯
    行堪予認定。
二、恐嚇部分：
    訊據被告固坦承伊有傳送上揭內容之簡訊至乙○○使用之行
    動電話門號無誤，惟矢口否認有何恐嚇犯行，辯稱：伊傳送
    上開簡訊只是為了洩憤，並無恐嚇之犯意云云。惟查：此部
    分之事實，業據證人即告訴人乙○○於檢察官偵訊時具結證
    述綦詳（依刑事訴訟法第159 條之1 第2 項規定有證據能力
    ），並有行動電話簡訊內容翻拍照片及檢察官勘驗結果（見
    97年10月21日訊問筆錄，偵卷第80頁）可憑。觀諸該等簡訊
    內容：「該死的人你和你睡覺的男人快去報警我連睡覺多想
    要殺你們因為積壓十八年的恨恨的我要你們不會長久我恨你
    們」等語，已非單純洩憤而已，乃係以加害生命、身體之事
    恐嚇告訴人乙○○，足以危害乙○○之安全，其有恐嚇之主
    觀犯意及客觀行為，至屬昭然。從而，此部分事證亦臻明確
    ，被告恐嚇之犯行同堪認定。
三、按家庭暴力防治法所稱家庭暴力，係指家庭成員間實施身體
    或精神上不法侵害之行為；所謂家庭暴力罪，係指家庭成員
    間故意實施家庭暴力行為而成立其他法律所規定之犯罪，家
    庭暴力防治法第2 條第1 款、第2 款分別定有明文。查被告
    與告訴人乙○○共同居住在臺北縣新莊市○○街72巷29之2
    號，具有家庭暴力防治法第3 條第2 款所定之家庭成員關係
    ，是核被告所為，係犯刑法第320 條第1 項之竊盜罪、同法
    第305 條之恐嚇危害安全罪，後者屬於對家庭成員間實施精
    神不法侵害之行為，自該當家庭暴力防治法所稱之家庭暴力
    罪，惟因家庭暴力防治法對於家庭暴力罪並無科處刑罰之規
    定，是以僅依刑法恐嚇罪予以論罪科刑即可。被告利用不知
    情之林世芳、黃銘泰、李建宏等人犯本件竊盜罪，為間接正
    犯。被告於密切接近之時、地，先後竊取告訴人丙○○及乙○○之財物，均係侵害財產法益，各行為間之獨立性極為薄
    弱，顯係基於同一犯罪計畫及竊盜目的，依一般社會健全觀
    念難以強行分離，應認係基於單一犯意接續所為，而包括於
    一行為予以評價。又被告以一接續行為竊取告訴人二人之財
    物，侵害二個財產法益，為同種想像競合犯，應依刑法第55
    條規定，從一竊盜罪處斷。所犯竊盜罪、恐嚇危害安全罪，
    犯意各別，行為互殊，應予分論併罰。原審因而引用刑法第
    320 條第1 項、第305 條、第41條第1 項前段、第51條第6
    款，刑法施行法第1 條之1 第1 項、第2 項前段等規定，並
    審酌被告不思正道取財，竊取告訴人二人之財物，破壞社會
    秩序及他人財產安全，又因細故與告訴人乙○○發生爭執，
    以簡訊恫嚇告訴人乙○○，所生危害均非輕微，兼衡被告無
    前科紀錄之素行、生活狀況、智識程度、犯罪之動機、目的
    、手段、所竊取財物之價值、未完全坦承犯行、惟業與告訴
    人丙○○達成和解之犯罪後態度等一切情狀，各判處拘役30
    日、拘役30日，定其應執行刑為拘役50日，並均諭知如易科
    罰金之折算標準，其認事用法均無違誤，量刑亦屬妥適。被
    告提起本件上訴，核無理由，應予駁回。又被告目前雖罹疾
    病，惟於本院審理時飾詞狡辯，未見悔意，本院認不宜給予
    緩刑，附此敘明。
據上論斷，應依刑事訴訟法第455 條之1 第1 項、第3 項、第36
8 條，判決如主文。
本案經檢察官黃明絹到庭執行職務。
中    華    民    國    98    年    9     月    24    日
                  刑事第八庭    審判長法  官  陳鴻清
                                      法  官  劉安榕
                                      法  官  朱嘉川
以上正本證明與原本無異。
不得上訴。
                                      書記官  陳聖儒
中    華    民    國    98    年    9     月    24    日
附錄本案論罪科刑法條全文：
中華民國刑法第320條
意圖為自己或第三人不法之所有，而竊取他人之動產者，為竊盜
罪，處5 年以下有期徒刑、拘役或5 百元以下罰金。
意圖為自己或第三人不法之利益，而竊佔他人之不動產者，依前
項之規定處斷。
前二項之未遂犯罰之。
中華民國刑法第305條
以加害生命、身體、自由、名譽、財產之事，恐嚇他人致生危害
於安全者，處2 年以下有期徒刑、拘役或3 百元以下罰金。


司法院資訊處製作；財團法人民間司法改革基金會備份。
